最　高　行　政　法　院　裁　定　　　　　　　　　　　　九十三年度裁字第五號
　　聲　請　人　丙○○
　　　　　　　　　　　　　　　.
　　相　對　人　財政部臺北市國稅局
　　代　表　人　乙○○
右聲請人因綜合所得稅事件，對於中華民國九十二年一月九日本院九十二年度裁字第
四號裁定，聲請再審。本院裁定如左：
　　主  文
再審之聲請駁回。
再審訴訟費用由聲請人負擔。
　　理  由
一、按當事人對於本院所為裁定聲請再審，必須原裁定具有行政訴訟法第二百七十三
    條第一項、第二項所列情形之一者，始得為之。而該條第一項第二款所謂判決理
    由與主文顯有矛盾者，係指判決書中所附之理由與主文不符，且此種不符之情形
    ，已灼然甚明者而言；同條項第十四款所謂原判決就足以影響於判決之重要證物
    漏未斟酌者，係指在前程序已經提出之證物，原判決（裁定）未為調查，或未就
    其調查之結果予以判斷，且該證據確足以影響原判決（裁定）之結果者而言，若
    原判決（裁定）業於理由中說明其為不必要之證據，或不能為聲請人之利益採用
    者，則屬已加以斟酌。
二、本件聲請人民國（下同）八十六年度綜合所得稅結算申報，相對人以其配偶甲○
    ○參加美商‧仙妮蕾德股份有限公司台灣分公司（以下簡稱仙妮蕾德公司）多層
    次傳銷商品，乃依該公司填報之進貨資料，以建議售價計算甲○○八十六年度銷
    貨收入新台幣（下同）四一三、二九二元，按一時貿易盈餘之純益率百分之六核
    計營利所得二四、七八三元，另依該公司製發之扣繳憑單，核定甲○○八十六年
    度其他所得一三七、四四六元，併課聲請人當年度綜合所得稅（應補稅額二一、
    ○八九元）。聲請人不服，主張向仙妮蕾德公司購買商品，純為家人自用，並無
    營利行為，亦無其他所得等情，申經相對人復查結果，核減其他所得二、二○五
    元，變更核定綜合所得總額為一、二二五、一四三元，淨額為六一九、二六二元
    ，其餘未獲變更。聲請人仍不服，循序提起行政訴訟，經臺北高等行政法院以九
    十年度簡字第七八八五號判決（下稱原判決）：「再訴願決定、訴願決定及原處
    分關於營利所得部分均撤銷。聲請人其餘之訴駁回。」聲請人不服，提起上訴，
    主張個人向傳銷事業購進商品達一定標準，而取得之報酬，核屬「其他所得」課
    稅，而營利事業參加人則按「進貨折讓」處理，此為財政部八十三年三月三十日
    台財稅第八三一五八七二三七號函所規定，如此不公平之稅令，有違憲法第七條
    規定。原判決中有關「其他所得」部分，對於上訴人在原審之上開主張，未能提
    出說明，有判決不備理由之違法云云。經本院九十二年度裁字第四號裁定（下稱
    原確定裁定）以：經查原判決以系爭其他收入核屬業績獎金性質，係仙妮蕾德股
    份有限公司台灣分公司獎勵上訴人配偶甲○○進貨達一定金額標準，所給予之獎
    金，與營業收入應扣除進貨成本及營業費用，始得計算營利所得之性質不同，被
    上訴人否准扣除進貨成本，並無不合，聲請人主張應扣除進貨成本，應係對法令
    之曲解，尚不足採，作為駁回其訴之論據。聲請人仍執陳詞就此所為之指摘，難
    謂其訴訟事件所涉及之法律見解具有原則性。其上訴核與行政訴訟法第二百三十
    五條規定不合，不應許可，其上訴難謂合法，而予駁回。
三、聲請人再審意旨略謂：進貨折讓與進貨成本在會計上為完全不同之科目，原確定
    裁定未依聲請人主張就「進貨折讓」提出說明，理由顯有矛盾。系爭收入同樣為
    由進貨之價金中，按一定比例退回，何來業績獎金之說，依賦稅公平原則，個人
    參加人之系爭收入，應比照營利事業單位按「進貨折讓」處理，依行政訴訟法第
    二百七十三條第一項第二款、第十四款規定，聲請再審云云。
四、查原確定裁定理由明聲請人前訴訟程序之上訴為不合法，而主文亦為「駁回」
    之宣示，兩者間殊無矛盾存在，要無行政訴訟法第二百七十三條第一項第二款再
    審情形之可言。又查個人參加人因直接向傳銷事業進貨或購進商品累積積分額（
    或金額）達一定標準，而自該事業取得之業績獎金或各種補助費，核屬行為時所
    得稅法第十四條第一項第九類規定之其他所得；營利事業參加人向傳銷事業購進
    商品達一定標準而取得之報酬，按進貨折讓處理，業經財政部八十三年三月三十
    日台財稅第八三一五八七二三七號函釋在案。可知個人與營利事業因從事多層次
    傳銷，直接自傳銷事業所獲得之獎金或報酬，前者以「其他所得」處理，後者則
    作為進貨成本之減項，係因個人並非營利事業，而所得稅法對於個人綜合所得稅
    之計徵原與營利事業所得稅之計徵方式及計徵方法本屬不同，則對於系爭獎金之
    處理方式自亦有別，上開財政部函釋並未違反所得稅法規定意旨，原判決予以引
    用，亦無不合。況依行為時所得稅法第十四條第一項第九類規定其他所得之計算
    ，係以收入額減除成本及必要費用後之餘額為所得額，則聲請人如能提出其獲得
    系爭收入之成本及必要費用之憑據，自亦得主張減除，法條規定明確，亦無何不
    公平情事。原確定裁定雖未敘及此，惟其認聲請人上訴意旨指摘事項無訴訟事件
    所涉及之法律見解具有原則性情形，駁回其上訴，尚無不合。聲請人主張原確定
    裁定有行政訴訟法第二百七十三條第一項第十四款之再審事由，洵無足採。其再
    審之聲請為顯無再審理由，應予駁回。
五、依行政訴訟法第二百八十三條、第二百七十八條第二項、第一百零四條、民事訴
    訟法第九十五條、第七十八條，裁定如主文。
中　　華　　民　　國　　九十三　　　年　　　一　　　　月　　　八　　　　日
                    最 高 行 政 法 院  第 五 庭
                                審 判 長 法  官　　　徐　樹　海
                                         法  官　　　吳　錦　龍
                                         法  官　　　鄭　淑　貞
                                         法  官　　　林　家　惠
                                         法  官　　　林　茂  權
右  正  本  證  明  與  原  本  無  異
　　　　　　　　　　　　　　　　　　　　 法院書記官　阮  桂  芬
中　　華　　民　　國　　九十三　　　年　　　一　　　　月　　　八　　　　日
